臺灣宜蘭地方法院交通法庭裁定　　　　　94年度交聲字第19號
移送機關　　交通部公路總局台北區監理所宜蘭監理站
異　議　人　申全貨運有限公司
法定代理人　陳旺謀
上列受處分人因違反道路交通管理處罰條例案件，對於交通部公
路總局臺北區監理所宜蘭監理站中華民國93年12月21日所為之處
分（原處分案號：宜監字第裁43- Ｚ00000000號），聲明異議，
本院裁定如下：
    主  文
異議駁回。
    理  由
一、按貨車之裝載，應依裝載貨物不得超過核定之總重量，為道
    路交通安全規則第79條第1 項第1 款所明文規定。又「汽車
    裝載貨物超過核定之總重量、總聯結重量者，處汽車所有人
    罰鍰，並記汽車違規紀錄一次，其應歸責於汽車駕駛人時，
    除依第三項處汽車駕駛人罰鍰及依第63條第1 項第2 款記點
    外，汽車所有人仍應記該汽車違規紀錄一次。‧‧‧有前二
    項規定之情形者，應責令改正或當場禁止通行，並處新臺幣
    一萬元罰鍰，超載十公噸以下者，以總超載部分，每一公噸
    加罰新臺幣一千元；超載逾十公噸至二十公噸以下者，以總
    超載部分，每一公噸加罰新臺幣二千元；超載逾二十公噸至
    三十公噸以下者，以總超載部分，每一公噸加罰新臺幣三千
    元；超載逾三十公噸者，以總超載部分，每一公噸加罰新臺
    幣五千元。未滿一公噸以一公噸計算。」，為道路交通管理
    處罰條例第29條之2 第1 項、第3 項所明文規定。是違反上
    開道路交通安全規則之規定者，即依道路交通管理處罰條例
    第29條之2 第3 項之規定處罰。再按，交通法庭認為聲明異
    議有理由或聲明異議雖無理由而原處分不當或違法者，應以
    裁定將原處分經聲明異議部分撤銷，並自為裁定，為道路交
    通案件處理辦法第20條前段所明文規定，合先敘明。
二、聲明異議意旨略以：緣異議人於民國93年6 月4 日駕駛817
    －ＧＱ號營業貨運曳引車，行經國道三號地磅南下72公里處
    被員警當場攔查後，當時異議人所屬之司機當場提供委託運
    之情事，然員警卻不理會此一地磅單仍加以量測，其所量測
    之頓數（38.74 公噸）不準確，應係地磅機有問題云云。經
    查：前揭車頭車牌號碼營業貨運曳引車於本件舉發當時，係
    登記為異議人申全貨運有限公司（以下簡稱申全公司）所有
    且車輛核准重量為35公噸，業據異議人於聲明異議中所自承
    ，且有汽車新領牌照登記書一紙在卷可稽，而該營業貨運車
    於93年6 月4 日行經國道三號地磅南下72公里處前為國道公
    路六隊員警邱文清攔查，並舉發「總重38.74 公噸，核重35
    公噸，超載3.74公噸」，此有內政部警政署國道公路警察局
    公警局交字第Ｚ00000000號舉發違反道路交通管理事件通知
    單影本及在卷可稽，雖異議人辯稱本件應係地磅機量測有問
    題云云，然交通警察掣單舉發違反道路交通管理處罰條例所
    列之違規事實，本質上為行政處分，係公務員基於職務上之
    權力，依法就特定之具體事件所為之具公法上效果之單方面
    行政行為，基於公務員為公法上行為具有公信力之原則，該
    行政行為當可被推定為真正，其據以依法處分之事實認定亦
    為正確無誤，從而，受處分人僅徒言地磅機有問題，然並未
    就此提出相關證據佐證之，另亦未就執勤員警之舉發有誤提
    出相關證據以供調查，本院經查亦無任何證據足資證明本件
    有捏造事實違法取締之情事，則執勤員警本其維護交通秩序
    、安全職責所為之舉發，自應受到合法、正確之推定。是受
    處分人所辯，不足採信。綜上所述，本件異議人所有之前揭
    營業貨運曳引車之違規事實明確，原處分機關據以援引上開
    規定，裁處申全貨運有限公司罰鍰新台幣14000 元，並記汽
    車違規紀錄1 次並無不當。本件異議為無理由，應予駁回。
四、據上論斷，應依道路交通案件處理辦法第19條，裁定如主文
中　　華　　民　　國　　94　　年　　2 　　月　　25　　日
                         臺灣宜蘭地方法院交通法庭
                                 法  官　李毓華
以上正本證明與原本無異
如不服本裁定應於送達後5日內向本院提出抗告狀(需附繕本)
                                 書記官　陳蒼仁
中　　華　　民　　國　　94　　年　　2　月　　   25　　日
